臺灣臺北地方法院民事裁定　　　　　　　95年度家抗字第76號
抗　告　人　乙○○
　　　　　　　　　　　　室
法定代理人　丁○○
抗　告　人　甲○（即盧昌梅）
　　　　　　　　　　　　01室.
共　　　同
代　理　人　蕭元亮律師
上列抗告人因聲明繼承事件，抗告人對於民國95年9月22日本院
所為之95年度聲繼字第70號第一審裁定提起抗告，本院裁定如下
：
    主  文
原裁定廢棄。
抗告人所為繼承被繼承人丙○○遺產之表示應予准許。
聲請費用新臺幣壹仟元及抗告程序費用新臺幣壹仟元由抗告人負
擔。
    理  由
一、抗告意旨略以：抗告人為被繼承人丙○○之子女，係其直系
    血親卑親屬，為第一順序繼承人，民法第1138條第1 款定有
    明文，抗告人於原審已經提出丙○○戶籍謄本、繼承系統表
    、大陸地區親屬關係公證書暨經海峽交流基金會認證書等文
    件為證。原審依抗告人所提文件，既已認為抗告人為合法繼
    承人，又以「親屬關係公證書未載明被繼承人父母資料，無
    法認定抗告人為合法繼承人」為由，而駁回抗告人之聲明繼
    承，顯有不當，爰依法提出抗告，請求廢棄原裁定，並准由
    抗告人聲明繼承等語。
二、按抗告法院認抗告為有理由者，應廢棄原裁定，自為裁定，
    必要時得命原法院或審判長更為裁定，非訟事件法第46條準
    用民事訴訟法第436 條之1 第3 項準用第492 條第2 項定有
    明文。
三、次按大陸地區人民繼承臺灣地區人民之遺產，應於繼承開始
    起三年內以書面向被繼承人住所地之法院為繼承之表示，逾
    期視為拋棄其繼承權，臺灣地區與大陸地區人民關係條例第
    66條第1 項定有明文。
四、經查被繼承人丙○○已於民國95年1 月2 日死亡，抗告人為
    丙○○之子女，依民法第1138條第1 款規定，為丙○○之第
    一順序繼承人，且抗告人乙○○自西元2001年起因罹患老年
    痴呆症，為無民事行為能力之人，經大陸地區江蘇省鎮江市
    京口區人民法院於西元2006年7 月19日判決 宣告乙○○為
    無民事行為能力人、盧桂蘭為乙○○的法定監護人在案。上
    開事實，有抗告人於原審提出戶籍謄本及經財團法人海峽交
    流基金會驗證之中華人民共和國江蘇省鎮江市公證處親屬關
    係公證書、民事判決書等件為證，堪信為真實。抗告人於95
    年8 月30日具狀向本院聲明繼承（見原審卷遺產繼承聲請書
    本院收文日期戳），未逾三年期間，符合法律之規定，應予
    准許，合先敘明。
五、次查，原審以被繼承人戶籍謄本記載「被繼承人丙○○之父
    、母親姓名分別為盧慕親、尹氏」，而繼承系統表竟僅記載
    「丙○○之父母親情況不明」，與上開戶籍謄本不符，而駁
    回聲明繼承。惟抗告人於95年10月11日提起本件抗告時，已
    經補正「載有被繼承人父母姓名及存歿情形之繼承系統表」
    、被繼承人丙○○之堂弟媳陳世英聲明書（聲明被繼承人之
    父母生歿概況）暨經財團法人海峽交流基金會驗證、大陸地
    區江蘇省鎮江市公證處公證之證明文件，及抗告人乙○○前
    於西元1997年3 月25日申請將被繼承人之父「盧慕親」與母
   「 盧尹氏」骨灰合葬於「干三區46排13穴」之證明文件。綜
    上可知，抗告意旨指摘原裁定不當，求予廢棄改判，為有理
    由，應予准許。爰廢棄原裁定，並改判如主文第二項所示。
六、據上結論，本件抗告為有理由，爰裁定如主文。
中　　華　　民　　國　　96　 　年　　2　　月　　13　　日
                  家事法庭審判長法  官  俞慧君
                                法  官  蔡惠如
                                法  官  徐麗瑩
以上為正本係照原本作成。
本裁定除以適用法規顯有錯誤為理由，並經本院許可外，不得再
抗告。
如提起再抗告，應於收受送達後10日內向本院提出再抗告狀，應
同時表明再抗告理由，且繳納再抗告費新臺幣1,000 元。
中　　華　　民　　國　　96　　年　　2 　　月　　13　　日
                                書記官　林寶春
